【裁判字號】    95,交聲,156
【裁判日期】    950403
【裁判案由】    聲明異議
【裁判全文】
臺灣彰化地方法院交通事件裁定         95年度交聲字第156號
移
受處分人即
異  議  人      江健源
上列受處分人因違反道路交通管理處罰條例案件，對於交通部公
路總局臺中區監理所彰化監理站95年2月6日所為之處分（彰監五
字第裁64—I00000000號裁決書），聲明異議，本院裁定如下：
        主      文
原處分撤銷。
江健源使用註銷之駕駛執照駕車，處罰鍰新臺幣萬元。
        理      由
一、按汽車駕駛人駕駛聯結車、大客車、大貨車，使用註銷之駕
    駛執照駕車者，汽車所有人及駕駛人各處新台幣四萬元以上
    八萬元以下罰鍰，並當場禁止該汽車駕駛人繼續駕駛及扣留
    其車輛牌照。違反第一項情形，並吊扣其汽車牌照三個月。
    道路交通管理處罰條例第二十一條之一條第一項第五款、第
    三項分別定有明文。
二、異議意旨略以：受處分人即異議人江健源並未收到駕照註銷
    裁決書，於不知情狀況下繼續行駛車輛遭受罰單等語。
三、經查：本件異議人於九十五年一月十一日上午九時五十分駕
    駛車牌號碼六Ｇ─五六三號大貨車，在北斗鎮○○路口因使
    用註銷之駕駛執照行駛車輛，經警舉發之事實，有彰化縣警
    察局舉發違反道路交通事件通知單一份附卷可稽，而受處分
    人上述違規事實明確，為異議人所自承並簽收違規單在案。
    惟異議人主張其因未收到駕照之註銷裁決書，故不知道駕照
    已被吊銷等語。查異議人於九十二年五月一日上午十時三十
    三分駕駛Ｃ五─四六三六號自用小客車，行經臺中市○○○
    路○段，因行車速度超過規定之最高時速為警舉發，經原處
    分機關裁處罰鍰二千四百元整，詎異議人逾期仍不繳納罰鍰
    ，自九十三年四月二十九日易處吊扣駕駛執照三個月，並限
    於九十三年五月十三日繳送執行，惟異議人仍未限期繳送，
    乃於九十三年五月十四日吊銷其駕駛執照，並逕行註銷，此
    有交通部公路總局臺中區所監理所違反道路交通管理事件裁
    決書一份在卷可稽，且此交通部公路總局臺中區監理所於九
    十三年三月二十九日所為之彰監五字第駕裁六四─Ｇ000
    00000號裁決書，已於九十三年四月一日以郵政掛號函
    件郵寄送達，並為異議人之父簽收，有中華民國郵政掛號郵
    件回執聯影本在卷可稽，是以，異議人前經依法逕行註銷駕
    駛執照之處分，業經臺中區監理所掣開裁決書並掛號郵寄送
    達，已依法合法送達，異議人既已合法收受逕行註銷駕駛執
    照之行政處分，縱異議人不知裁決之內容，亦無從解免其責
    。是異議人確有使用註銷駕駛執照駕車之違規情事，堪以認
    定。惟裁處罰鍰，應審酌違反行政法上之義務行為應受責難
    程度、所生影響及因違反行政法上義務所得之利益，並得考
    量受處罰者之資力。依本法規定減輕處罰時，裁處之罰鍰不
    得逾法定罰鍰最高額之二分之一，亦不得低於法定罰鍰最低
    額之二分之一；同時有免除處罰之規定者，不得逾法定罰鍰
    最高額之三分之一，亦不得低於法定罰鍰最低額之三分之一
    。行政罰法第十八條第一項、第三項定有明文。爰審酌本件
    異議人違反行政法上應受責難程度、所生影響、違反行政法
    上之義務所得之利益、資力，於法定裁量範圍內減輕其處罰
    ，裁處罰鍰三萬元，以資適法。
四、據上論斷，應依道路交通案件處理辦法第二十條，裁定如主
    文。
中    華    民    國    95    年    4     月    3     日
                      交通法庭  法  官  姚銘鴻
以上正本證明與原本無異。
如不服本裁定，應於裁定送達後5日內向本院提出抗告狀 (須附
繕本 )。
中    華    民    國    95    年    4     月    3     日
                                書記官  謝志鑫


司法院資訊處製作；財團法人民間司法改革基金會備份。
